臺灣板橋地方法院刑事判決　　　　　　 　94年度訴字第975號
公　訴　人　臺灣板橋地方法院檢察署檢察官
被　　　告　甲○○
上列被告因違反毒品危害防制條例案件，經檢察官提起公訴（94
年度核退毒偵字第467 號），本院裁定改用簡式審判程序，判決
如下：
    主  文
甲○○連續施用第一級毒品，累犯，處有期徒刑壹年。
扣案之第二級毒品安非他命貳包（合計驗餘淨重壹點參肆公克）
，沒收銷燬之；分裝袋拾陸個，沒收。
    事  實
一、甲○○前於民國88年間因施用毒品案件，經本院裁定送觀察
    、勒戒後，認無繼續施用毒品之傾向，經臺灣板橋地方法院
    檢察署檢察官於88年3 月8 日，以88年度偵字第426 號為不
    起訴處分確定；復於88年間因施用毒品案件，經本院裁定送
    觀察、勒戒後，認有繼續施用毒品之傾向，改裁定令入戒治
    處所施以強制戒治1 年，於89年7 月20日強制戒治執行完畢
    ，並經檢察官提起公訴，嗣經本院於90年3 月2 日，以89年
    度板簡字第961 號刑事簡易判決判處有期徒刑4 月確定，並
    於90年9 月11日執行完畢。復於90年施用第2 級安非他命及
    第1 級毒品海洛因案件，經本院裁定令入戒治處所施以強制
    戒治，於91年8 月29日強制戒治執行完畢，並經檢察官提起
    公訴，嗣經本院分別於90年10月27日，以90年度易字第3405
    號及91年3 月22日，以91年度訴字第333 號刑事判決，各判
    處有期徒刑7 月、8 月，上開2 罪並經本院裁定應執行刑有
    期徒刑1 年2 月確定，甫於92年9 月20日執行完畢。詎仍不
    知悔改，於強制戒治執行完畢釋放後5 年內，又基於施用第
    1 級毒品海洛因及第2 級毒品安非他命之概括犯意，自93年
    12月間起，至94年1 月10日止，在臺北縣三峽鎮○○路134
    巷1 號住處，連續同時施用第1 級毒品海洛因及第2 級毒品
    安非他命多次。嗣於94年1 月10日23時30分許，在臺北縣三
    峽鎮○○路三峽國中前為警查獲，並扣得安非他命2 包（合
    計驗餘淨重1.34公克），及其所有，供施用毒品所用之分裝
    袋16個。
二、案經臺北縣政府警察局海山分局報請臺灣板橋地方法院檢察
    署檢察官偵查起訴。
    理  由
一、上揭事實業據被告甲○○於警詢、偵訊及本院審理時坦承不
    諱（見94年度核退毒偵字第467 號偵查卷第18頁、第51頁、
    94年度毒偵字第293 號偵查卷第5 頁、本院94年6 月7 日簡
    式審判筆錄），並有照片1 紙附卷，及安非他命2 包（合計
    驗餘淨重1.34公克）、分裝袋16個扣案可資佐證（見94年度
    核退毒偵字第467 號偵查卷第36頁、第48頁）。又被告為警
    查獲後所採集之尿液經送檢驗結果確呈鴉片類及安非他命類
    陽性反應，此有臺灣檢驗科技股份有限公司濫用藥物尿液檢
    驗報告1 紙附卷為憑（見94年度核退毒偵字第467 號偵查卷
    第3 頁）。而扣案之第2 級毒品安非他命2 包（合計驗餘淨
    重1.34公克），經送鑑驗結果確含有第2 級毒品安非他命成
    分，有內政部警政署刑事警察局94年3 月31日刑鑑字第0940
    024188號鑑定書1 紙在卷可稽（見本院刑事卷），足徵其自
    白與事實相符。又被告前於88年間因施用毒品案件，經本院
    裁定送觀察、勒戒後，認無繼續施用毒品之傾向，經臺灣板
    橋地方法院檢察署檢察官於88年3 月8 日，以88年度偵字第
    426 號為不起訴處分確定；復於88年間因施用毒品案件，經
    本院裁定送觀察、勒戒後，認有繼續施用毒品之傾向，改裁
    定令入戒治處所施以強制戒治1 年，於89年7 月20日強制戒
    治執行完畢，並經檢察官提起公訴，嗣經本院於90年3 月2
    日，以89年度板簡字第961 號刑事簡易判決判處有期徒刑4
    月確定，並於90年9 月11日執行完畢。復於90年施用第2 級
    安非他命及第1 級毒品海洛因案件，經本院裁定令入戒治處
    所施以強制戒治，於91年8 月29日強制戒治執行完畢，並經
    檢察官提起公訴，嗣經本院分別於90年10月27日，以90年度
    易字第3405號及91年3 月22日，以91年度訴字第333 號刑事
    判決，各判處有期徒刑7 月、8 月，上開2 罪並經本院裁定
    應執行刑有期徒刑1 年2 月確定，甫於92年9 月20日執行完
    畢等情，有上開不起訴處分書及臺灣高等法院被告前案紀錄
    表各1 份在卷可憑。是本件事證明確，被告於強制戒治執行
    完畢釋放後，5 年內再犯本件同時施用第1 級毒品及第2 級
    毒品之犯行堪以認定，應予依法論處。
二、核被告所為，係犯毒品危害防制條例第10條第1 項之施用第
    1 級毒品罪及同條第2 項之施用第2 級毒品罪。被告持有第
    1 級毒品海洛因及第2 級毒品安非他命，既意在供己施用，
    其持有之低度行為應為施用之高度行為所吸收，均不另論罪
    。其先後多次施用第1 級毒品海洛因及第2 級毒品安非他命
    之犯行，時間緊接，犯罪構成要件相同，顯係基於概括之犯
    意反覆為之，為連續犯，應依刑法第56條之規定以1 罪論，
    並依法加重其刑。又被告以1 施用行為同時施用第1 級毒品
    海洛因及第2 級毒品安非他命，為想像競合犯，應從較重之
    施用第1 級毒品罪處斷。末查，被告有如事實欄所載之論罪
    科刑及執行情形，此有臺灣高等法院被告前案紀錄表1 份可
    查，其於有期徒刑執行完畢後，5 年內再犯本件有期徒刑以
    上之罪，為累犯，應依法遞加重其刑。爰審酌被犯罪之動機
    、目的、手段，其同時施用第1 級毒品及第2 級毒品戕害自
    身健康及其犯後坦承犯行，態度良好等一切情狀，量處如主
    文所示之刑，以資懲儆。
三、扣案之第2 級毒品安非他命2 包（合計驗餘淨重1.34公克）
    ，為當場查獲之毒品（其內毒品與外袋無法析離完盡，應概
    認屬查獲之毒品），不問屬於犯人與否，均應依毒品危害防
    制條例第18條第1 項前段之規定併予宣告沒收銷燬之。另扣
    案之分裝袋16個，係被告所有，且係供其施用毒品所用之物
    ，業據被告於本院審理中供承在卷，惟其僅係日常用品臨時
    替代使用之物，就其性質上或使用上，非專供施用毒品之器
    具，爰應依刑法第38 條 第1 項第2 款之規定宣告沒收。另
    扣案之橡皮管1 條，被告於偵查中否認為其所有；而扣案之
    現金新臺幣2 萬6 百元、行動電話1 支（含0000000000號IM
    卡1 張），雖為被告所有，惟與本件被告同時施用第1 級毒
    品海洛因及第2 級毒品安非他命之犯行無涉，爰不併予宣告
    沒收，附此敘明。
四、本件經檢察官提起公訴，被告於準備程序中就被訴事實為有
    罪之陳述，經法官告知簡式審判程序之旨，並聽取公訴人、
    被告之意見後，本院合議庭裁定由受命法官獨任進行簡式審
    判程序，併予敘明。
據上論斷，應依刑事訴訟法第273 條之1 第1 項、第299 條第1
項前段，毒品危害防制條例第10條第1 項、第2 項、第18條第1
項前段，刑法第11條前段、第56條、第55條、第47條、第38條第
1 第2 款，判決如主文。
本案經檢察官程秀蘭到庭執行職務。
中　　華　　民　　國　　94　　年　　6 　　月　　28　　日
                  刑事第十庭  法  官  曾正耀
以上正本證明與原本無異。
如不服本判決，應於判決送達後10日內，向本院提出上訴狀。
                              書記官  黃靖媛
中　　華　　民　　國　　94　　年　　6 　　月　　28　　日
附錄本案所犯法條全文
毒品危害防制條例第10條
施用第一級毒品者，處6月以上5年以下有期徒刑。
施用第二級毒品者，處3年以下有期徒刑。
